Minutes et répertoires du notaire René POULTIER, 24 janvier 1756 - 11 novembre 1779 (étude XXXIII)
Archives nationales
- Minutes de René POULTIER, 1756 - 1779; MC/ET/XXXIII/519 - MC/ET/XXXIII/778
  - Minutes. 1761, juillet - septembre, juillet - septembre 1761; MC/ET/XXXIII/540
    - Procès-verbal, bornage de terre, Marly-la-Ville (95)., 25 septembre 1761; MC/ET/XXXIII/540
      Nom, qualité: (M.) Lallemant de Nantouillet, Etienne Charles Felix.
    - Rente de l'Hôtel de ville, quittance de rachat, subrogation, aides et gabelles emission 1758., 25 septembre 1761; MC/ET/XXXIII/540
      Relations: subrogé(e) de l'intervenant 1, sequestre des biens de l'intervenant 3.
    - Mainlevée., 26 septembre 1761; MC/ET/XXXIII/540
      Nom, qualité: (M.) Jannyot, Claude.
      Nom, qualité: (M.) Barjolle de, Martin Louis Antoine (écuyer).
      Profession: marechal des logis de la Dauphiné
    - Mariage., 27 septembre 1761; MC/ET/XXXIII/540
      Nom, qualité: (M.) Cossart, Charles Guillaume.
      Nom, qualité: (M.) Cossart, Charles.
      Nom, qualité: (Mme ou Mlle) Remy, Marie Jeanne.
      Nom, qualité: (M.) Remy, Francois.
    - Procuration acte., 28 septembre 1761; MC/ET/XXXIII/540
    - Procuration rente publique., 28 septembre 1761; MC/ET/XXXIII/540
      Nom, qualité: (M.) Leloutre, Vincent Guillaume.
    - Succession, dépôt de pièces., 29 septembre 1761; MC/ET/XXXIII/540
      Nom, qualité: (Mme ou Mlle) Bougeu, Sebastienne.
    - Bail, echoppe, Paris (Paris) rue Saint-Antoine., 29 septembre 1761; MC/ET/XXXIII/540
      Nom, qualité: (M.) Burat, Pierre.
    - Bail, boutique, Paris (Paris) rue des Tournelles X Paris, rue Saint-Antoine., 30 septembre 1761; MC/ET/XXXIII/540
      Nom, qualité: (M.) Camantogne, Francois Come.
  - Minutes. 1761, octobre - décembre, octobre - décembre 1761; MC/ET/XXXIII/541
    - Traité aux termes duquel Charles de La Fare de Langère, marquis de La Fare, sous-lieutenant de la compagnie des gens d'armes du Dauphin, demeurant rue Neuve-des-Petits-Champs, et Charles de Sévigné, enseigne de la dite compagnie, échangent leurs charges respectives avec, au profit du marquis de La Fare, une soulte de 36 000 livres, dont 25 000 payées comptant et 5 000 livres payables en trois mois; pour les 6 000 livres restant le dit marquis de Sévigné, Marie de Rabutin-Chantal et Christophe de Colanges, constituent 300 livres de rente., 11 juin 1677; MC/ET/XXXIII/541
      Documents du Minutier central concernant l'histoire littéraire (1650-1700) [2295 actes], par Madeleine Jurgens et Marie-Antoinette Fleury, Paris, Presses universitaires de France, 1960, p. 346 (instrument de recherche imprimé dématérialisé dont la version intégrale est accessible en ligne par la rubrique 'Autres instruments de recherche', voir contexte dans le Plan d’orientation général - Notaires de Paris, guides thématiques du Minutier).
      Date de révision: 2009-2011
      Documents du Minutier central concernant l'histoire littéraire (1650-1700), par Madeleine Jurgens et Marie-Antoinette Fleury. Presses universitaires de France, 1960, XXIII-511 p.
      traité; Neuve-des-Petits-Champs (rue); Sévigné, Marie de Rabutin-Chantal (1626-1696, marquise de); Sévigné, Charles de (1648-1713); La Fare de Langère, Charles de; Coulanges, Christophe de (1607-1687)
    - Rente, constitution., 1er octobre 1761; MC/ET/XXXIII/541
      Nom, qualité: (M.) Brassant, Pierre Vincent.
      Nom, qualité: (M.) Charpit, Jean Antoine.
    - Adjudication, peaux de moutons., 2 octobre 1761; MC/ET/XXXIII/541
      Nom, qualité: (M.) Beschepoix, Hubert.
      marché; acte de vente
    - Succession, partage, (folios, 31)., 2 octobre 1761; MC/ET/XXXIII/541
      Nom, qualité: (Mme ou Mlle) Alexandre, Marguerite Francoise.
    - Procuration rente publique., 3 octobre 1761; MC/ET/XXXIII/541
      Nom, qualité: (M.) Bailly, Claude Louis Rene.
      Profession: officier de marine (ancien).
      Nom, qualité: (M.) Duclos, Louis (bourgeois, Paris), Paris
    - Procuration rente publique., 5 octobre 1761; MC/ET/XXXIII/541
      Nom, qualité: (M.) Langhac de, Gilbert Alyre (marquis).
      Profession: grand sénéchal d'Auvergne.
      Domicile: Cressoniere (la) (Calvados).
      Nom, qualité: (M.) Laruelle de, Denis.
      Profession: intendant prive
    - Apprentissage, métier fondeur., 6 octobre 1761; MC/ET/XXXIII/541
      Nom, qualité: (M.) Gourgouron, Francois Balthazar.
      Profession: fondeur (apprenti), Paris.
      Nom: Hopital de La Trinite de Paris.
      Nom, qualité: (M.) Menant, Francois.
      Profession: fondeur (maître), Paris.
    - Vente, maison, Marmagne (Côte-d'Or)., 7 octobre 1761; MC/ET/XXXIII/541
      Nom, qualité: (M.) Gouttey, Louis.
      Nom, qualité: (M.) Breon, Francois Xavier.
      Domicile: Montbard (Côte-d'Or)
    - Délégation., 8 octobre 1761; MC/ET/XXXIII/541
      Nom, qualité: (M.) Courtois, Jacques (bourgeois, Paris), Paris.
    - Rente de l'Hôtel de ville, quittance de rachat, subrogation, aides et gabelles emission 1758., 10 octobre 1761; MC/ET/XXXIII/541
      Profession: avocat en parlement, notaire, Paris.
    - Mariage., 11 octobre 1761; MC/ET/XXXIII/541
      Nom, qualité: (M.) Lacoux, Jean.
      Profession: scieur de long, Paris.
      Nom, qualité: (M.) Lacoux, Leonard.
      Profession: macon, Gioux (Creuse).
      Domicile: Gioux (Creuse).
      Nom, qualité: (Mme ou Mlle) Besnard, Catherine Francoise.
      Nom, qualité: (M.) Besnard, Louis.
      Profession: macon, Notre-Dame-de-la-Place (normandie)
    - Procuration rente publique., 12 octobre 1761; MC/ET/XXXIII/541
      Nom, qualité: (M.) Veynes de, Louis Jean Baptiste (marquis).
      Domicile: Valence (Drôme).
    - Rente sur les états de Bretagne, reconstitution, emission 1760., 12 octobre 1761; MC/ET/XXXIII/541
      Nom, qualité: (Mme ou Mlle) Maron, Marie Anne.
      Relations: veuve de l'intervenant 2, subrogé(e) de l'intervenant 3.
      Nom, qualité: (M.) Peze, Jean Claude.
      Nom, qualité: (M.) Contant, Jean Baptiste.
      Profession: macon entrepreneur de batiments (maître), Paris, Ecole Militaire.
    - Procuration acte., 12 octobre 1761; MC/ET/XXXIII/541
      Nom, qualité: (Mme ou Mlle) Goubet, Marie Barbe.
    - Consentement, arrerage de rente., 13 octobre 1761; MC/ET/XXXIII/541
      Nom, qualité: (M.) Jeannot, Charles Toussaint (bourgeois, Paris), Paris
    - Inventaire après décès., 13 octobre 1761; MC/ET/XXXIII/541
      Nom, qualité: (Mme ou Mlle) Martin, Marie.
      Nom, qualité: (M.) Frapier, Nicolas.
      Profession: bouchonnier (marchand), Paris
    - Procuration rente publique, dépôt., 13 octobre 1761; MC/ET/XXXIII/541
      Nom, qualité: (Mme ou Mlle) Bertrand, Anne Francoise.
      Nom, qualité: (Mme ou Mlle) Doyen de La Bussiere, Francoise.
      Nom, qualité: (M.) Latapy, Antoine.
    - Apprentissage, métier menuisier., 13 octobre 1761; MC/ET/XXXIII/541
      Nom, qualité: (M.) Fleury, Jean Claude Francois.
      Nom, qualité: (M.) Baillet, Francois.
    - Procuration rente publique, dépôt, acte (9)., 15 octobre 1761; MC/ET/XXXIII/541
      Nom, qualité: (Mme ou Mlle) Gilbert de Jansac de, Madeleine Lucrece.
      Nom, qualité: (Mme ou Mlle) Tortel, Claudine.
      Nom, qualité: (Mme ou Mlle) Gilbert de, Madeleine Elisabeth Lucrece.
      Nom, qualité: (M.) Duperley, Melchior.
      Nom, qualité: (Mme ou Mlle) Mussy de, Anne.
      Nom, qualité: (M.) Sibeud de Saint-Ferriol de, Armand.
      Profession: commandant, Die (Drôme).
      Nom, qualité: (Mme ou Mlle) Nicolas, Francoise Lucrece.
      Nom, qualité: (M.) Guezmar, Jean.
      Profession: juge-mage du bailliage, Die (Drôme).
      Nom, qualité: (M.) Blanc, Pierre Victor Andre.
      Profession: trésorier de France, Grenoble (Isère).
    - Transaction., 15 octobre 1761; MC/ET/XXXIII/541
      Nom, qualité: (Mme ou Mlle) Pascault de Poleon, Marie Charlotte Diane.
      Nom, qualité: (M.) Roquelaure Goislard de, Marin Joseph.
      Nom, qualité: (M.) La Chesnaye de, Michel Francois.
      Nom, qualité: (M.) Cleret, Simon Francois.
    - Rente sur l'ordre du Saint-Esprit, constitution, postes emission 1761., 15 octobre 1761; MC/ET/XXXIII/541
      Nom, qualité: (M.) Doriot, Francois Robert.
      Profession: chapelain perpetuel, maitre demusique, Paris, Sainte-Chapelle (la).
      Domicile: Paris (Paris) Par. Sainte-Chapelle
    - Rente sur l'ordre du Saint-Esprit, constitution, postes emission 1761., 15 octobre 1761; MC/ET/XXXIII/541
      Nom, qualité: (M.) Moufle, Jean Jacques.
    - Avis de parents., 15 octobre 1761; MC/ET/XXXIII/541
      Nom, qualité: (personne morale) Mabille (enfants).
      Relations: enfants de l'intervenant 3, enfants de l'intervenant 4.
      Nom, qualité: (personne morale) Gaineau (enfants).
      Relations: enfants de l'intervenant 3, enfants de l'intervenant 5.
      Relations: veuve de l'intervenant 4, épouse de l'intervenant 5.
      Nom, qualité: (M.) Mabille, Antoine.
      Profession: marchand de couleurs, Paris.
    - Rente foncière, titre nouvel, terre, Lierville, lierville (60, 60) Boulleaume (le), bois-Guillaume (le)., 16 octobre 1761; MC/ET/XXXIII/541
      Nom, qualité: (M.) Robert, Louis Pierre.
      Nom, qualité: (M.) Herzelles D', Pierre Joseph.
    - Bail, appartement, Paris (Paris) Hopital des Incurables, rue de Sevres., 16 octobre 1761; MC/ET/XXXIII/541
      Nom: Hopital Des Incurables.
      Nom, qualité: (Mme ou Mlle) Vidard de Saint-Clair de, Marie Francoise.
      Nom, qualité: (M.) Legall de, Rene Francois (marquis).
    - Vente, maison, Villiers-le-Bel (95)., 17 octobre 1761; MC/ET/XXXIII/541
      Nom, qualité: (M.) Gagny, Pierre.
      Profession: marchand, Villiers-le-Bel (95).
      Domicile: Villiers-le-Bel (95).
      Nom, qualité: (Mme ou Mlle) Bouvier, Antoinette.
      Nom, qualité: (M.) Huet, Claude.
      Profession: maitre de pension, Paris
    - Succession, renonciation., 18 octobre 1761; MC/ET/XXXIII/541
    - Acte de décès, dépôt., 19 octobre 1761; MC/ET/XXXIII/541
    - Succession, renonciation., 19 octobre 1761; MC/ET/XXXIII/541
      Relations: veuve de l'intervenant 2, épouse de l'intervenant 3.
    - Succession, transaction., 19 octobre 1761; MC/ET/XXXIII/541
      Nom, qualité: (Mme ou Mlle) Hoyau, Jeanne Marguerite.
      Nom, qualité: (M.) Delafosse, Pierre Paul.
    - Succession, notoriété., 20 octobre 1761; MC/ET/XXXIII/541
      Nom, qualité: (Mme ou Mlle) Champignolles de, Francoise Therese Rose.
      Profession: receveur des fermes, Domme (Dordogne).
      Domicile: Domme (Dordogne)
    - Inventaire après décès., 20 octobre 1761; MC/ET/XXXIII/541
      Nom, qualité: (M.) Petit, Guillaume Joseph (bourgeois, Paris), Paris.
    - Rente, quittance de rachat., 21 octobre 1761; MC/ET/XXXIII/541
      Nom, qualité: (Mme ou Mlle) Lefebvre, Marie Anne Clemence.
      Nom, qualité: (M.) Robert, Jacques.
      Profession: receveur des deniers royaux de la ville, Montreuil-sur-Mer (Pas-de-Calais).
      Nom, qualité: (M.) Beauharnais de, Francois.
      Profession: capitaine de vaisseau.
    - Succession, partage, (folios 24)., 21 octobre 1761; MC/ET/XXXIII/541
      Profession: peintre (maître), marchand de couleurs, Paris.
    - Mariage., 21 octobre 1761; MC/ET/XXXIII/541
      Nom, qualité: (M.) Artus, Nicolas Joseph (écuyer).
      Profession: trésorier de France (president), Amiens (Somme).
      Nom, qualité: (M.) Artus, Antoine.
      Profession: négociant.
      Nom, qualité: (Mme ou Mlle) Vincent de Hautecourt, Marie Madeleine Anne Firmine.
      Nom, qualité: (M.) Vincent de Hautecourt, Pierre Andre (chevalier).
    - Fondation, lit, Paris (Paris) Hopital des Incurables., 23 octobre 1761; MC/ET/XXXIII/541
      Nom, qualité: (M.) Melin, Pierre Claude (écuyer).
      Nom, qualité: persname Anonyme Volontaire
    - Vente, maison, Chevreuse (Yvelines)., 25 octobre 1761; MC/ET/XXXIII/541
      Nom, qualité: (M.) Couffay, Pierre.
      Profession: tanneur (marchand), Chevreuse (Yvelines).
      Domicile: Chevreuse (Yvelines).
      Nom, qualité: (Mme ou Mlle) Herson, Marie Catherine.
    - Sous-bail, boutique, Paris (Paris) rue des Martyrs., 29 octobre 1761; MC/ET/XXXIII/541
      Nom, qualité: (M.) Lefebvre, Sylvestre.
      Profession: aubergiste, Paris.
      Domicile: Montmartre (Paris).
      Nom, qualité: (M.) Noel, Etienne Eustache.
    - Succession, mainlevée., 29 octobre 1761; MC/ET/XXXIII/541
      Profession: officier
    - Apprentissage, métier fourbisseur., 29 octobre 1761; MC/ET/XXXIII/541
      Nom, qualité: (M.) Joffroy, Leonard Jacques.
      Profession: fourbisseur (apprenti), Paris.
      Domicile: Paris (Paris) paroisse Saint-Germain-le-Vieux.
      Nom, qualité: (M.) Gerard, Noel Louis.
      Profession: fourbisseur (maître), Paris.
    - Vente, fonds de boutique de marchand de vin, Paris (Paris) rue Sainte-Avoye., 30 octobre 1761; MC/ET/XXXIII/541
      Relations: père de l'intervenant 2.
      Nom, qualité: (M.) Pollissard, Claude.
    - Bail, maison, Paris (Paris) rue de la Harpe., 30 octobre 1761; MC/ET/XXXIII/541
    - Obligation., 31 octobre 1761; MC/ET/XXXIII/541
      Nom, qualité: (M.) Aujard, Jean Francois.
      Profession: directeur de la correspondance des droits reunis, Paris.
    - Rente viagère, constitution., 31 octobre 1761; MC/ET/XXXIII/541
      Nom, qualité: (Mme ou Mlle) Delahaye, Marie Jeanne.
    - Rente, constitution., 4 novembre 1761; MC/ET/XXXIII/541
      Nom, qualité: (M.) Grison, Jean Baptiste.
      Nom, qualité: (M.) Vernet, Barthelemy (bourgeois, Paris), Paris.
    - Succession, notoriété., 7 novembre 1761; MC/ET/XXXIII/541
      Profession: avocat en parlement, banquier, expeditionnaire en cours de rome.
    - Pièces déposées., 10 novembre 1761; MC/ET/XXXIII/541
      Nom, qualité: (M.) Grumel de Montgaland, Philippe Marie (écuyer).
      Profession: conseiller à la cour des monnaies, Lyon (Rhône).
    - Rente, constitution., 10 novembre 1761; MC/ET/XXXIII/541
      Nom, qualité: (M.) Collard, Jean.
      Profession: marchand de vin, Boulogne-Billancourt (Hauts-de-Seine), Boulogne.
      Domicile: Boulogne (Hauts-de-Seine).
      Nom, qualité: (M.) Doloret, Claude (bourgeois, Paris), Paris.
    - Bail, boutique, Paris (Paris) cour de la Bastille., 12 novembre 1761; MC/ET/XXXIII/541
      Nom, qualité: (M.) Lachapelle, Bernard Henri.
      Profession: chapelier, Paris.
    - Rente foncière, transport, maison, jardin, Ferte-sous-Jouarre (la) (Seine-et-Marne)., 15 novembre 1761; MC/ET/XXXIII/541
      Nom, qualité: (M.) Mira, Jean Jacques.
      Profession: boulanger (maître), Paris.
      Nom, qualité: (M.) Ruelle, Etienne Louis.
    - Rente sur le roi, constitution, droit sur les cuirs emission 1760., 15 novembre 1761; MC/ET/XXXIII/541
      Nom, qualité: (M.) Guion, Jean Baptiste.
      Profession: intéressé dans les vivres meridionaux, Paris.
    - Rente sur le roi, constitution, droit sur les cuirs emission 1760., 15 novembre 1761; MC/ET/XXXIII/541
    - Rente sur le roi, constitution, droit sur les cuirs emission 1760., 15 novembre 1761; MC/ET/XXXIII/541
    - Rente sur le roi, constitution, droit sur les cuirs emission 1760., 15 novembre 1761; MC/ET/XXXIII/541
      Profession: huissier priseur au Châtelet, Paris.
    - Rente sur le roi, constitution, droit sur les cuirs emission 1760., 15 novembre 1761; MC/ET/XXXIII/541
      Nom, qualité: (M.) Lasalle, Francois.
      Profession: munitionnaire des vivres pour les provinces meridionales
    - Rente sur le roi, constitution, droit sur les cuirs emission 1760., 15 novembre 1761; MC/ET/XXXIII/541
    - Rente sur le roi, constitution, droit sur les cuirs emission 1760., 15 novembre 1761; MC/ET/XXXIII/541
    - Rente sur le roi, constitution, droit sur les cuirs emission 1760., 15 novembre 1761; MC/ET/XXXIII/541
    - Rente sur le roi, constitution, droit sur les cuirs emission 1760., 15 novembre 1761; MC/ET/XXXIII/541
      Nom, qualité: (M.) Mommerque, Louis.
    - Rente sur le roi, constitution, droit sur les cuirs emission 1760., 15 novembre 1761; MC/ET/XXXIII/541
    - Rente sur le roi, constitution, droit sur les cuirs emission 1760., 15 novembre 1761; MC/ET/XXXIII/541
    - Rente sur le roi, constitution, droit sur les cuirs emission 1760., 15 novembre 1761; MC/ET/XXXIII/541
    - Rente sur le roi, constitution, droit sur les cuirs emission 1760., 15 novembre 1761; MC/ET/XXXIII/541
      Nom, qualité: (M.) Arnaud, Antoine.
      Profession: munitionnaire des vivres pour les provinces meridionales, Paris.
    - Rente sur le roi, constitution, droit sur les cuirs emission 1760., 15 novembre 1761; MC/ET/XXXIII/541
    - Rente sur le roi, constitution, droit sur les cuirs emission 1760., 15 novembre 1761; MC/ET/XXXIII/541
    - Rente sur le roi, constitution, droit sur les cuirs emission 1760., 15 novembre 1761; MC/ET/XXXIII/541
    - Rente sur le roi, constitution, droit sur les cuirs emission 1760., 15 novembre 1761; MC/ET/XXXIII/541
      Nom, qualité: (M.) Charcot, Claude.
    - Rente sur le roi, constitution, droit sur les cuirs emission 1760., 15 novembre 1761; MC/ET/XXXIII/541
    - Rente sur le roi, constitution, droit sur les cuirs emission 1760., 15 novembre 1761; MC/ET/XXXIII/541
    - Rente sur le roi, constitution, droit sur les cuirs emission 1760., 15 novembre 1761; MC/ET/XXXIII/541
    - Rente sur le roi, constitution, droit sur les cuirs emission 1760., 15 novembre 1761; MC/ET/XXXIII/541
    - Procuration rente publique, dépôt., 16 novembre 1761; MC/ET/XXXIII/541
      Nom, qualité: (M.) Jullienne Dit Pinelle, Pierre Antoine (bourgeois).
      Nom, qualité: (M.) Brunet, Jacques (bourgeois, Paris), Paris.
    - Inventaire après décès., 16 novembre 1761; MC/ET/XXXIII/541
      Nom, qualité: (Mme ou Mlle) Lallemand, Genevieve Catherine.
    - Procuration rente publique, dépôt., 16 novembre 1761; MC/ET/XXXIII/541
      Nom, qualité: (Mme ou Mlle) Brunel, Anne Victoire.
      Nom, qualité: (M.) Guion, Jacques.
      Profession: notaire, Die (Drôme).
    - Apprentissage, métier tabletier., 16 novembre 1761; MC/ET/XXXIII/541
      Nom, qualité: (M.) Hazard, Robert Marie.
      Profession: tabletier, Paris.
      Relations: fils de l'intervenant 2, présenté(e) par l'intervenant 02, présenté(e) par l'intervenant 03.
      Nom, qualité: (M.) Hazard, Charles.
      Nom: Hopital de La Pitie de Paris.
      Nom, qualité: (M.) Bouvart, Jean Baptiste.
      Profession: tabletier (maître), Paris.
    - Bail, maison, Paris (Paris) quai de l'Horloge., 18 novembre 1761; MC/ET/XXXIII/541
      Nom, qualité: (M.) Monnerque, Jean Charles.
      Profession: gainier (me-md), Paris
    - Procuration acte., 18 novembre 1761; MC/ET/XXXIII/541
      Profession: agent d'affaires, Paris.
    - Succession, renonciation., 19 novembre 1761; MC/ET/XXXIII/541
    - Procuration acte., 20 novembre 1761; MC/ET/XXXIII/541
      Nom, qualité: (M.) Beguin, Pierre (bourgeois, Paris), Paris.
    - Rente de l'Hôtel de ville, transport, aides et gabelles emission 1720., 20 novembre 1761; MC/ET/XXXIII/541
    - Mainlevée, arrerage de rente., 20 novembre 1761; MC/ET/XXXIII/541
      Profession: officier aux gardes francaises.
    - Dépôt de pièces, mitoyennete de cloture, Chanteloup-les-Vignes (Yvelines) Bout-de-la-Ville (le)., 20 novembre 1761; MC/ET/XXXIII/541
      Nom, qualité: (Mme ou Mlle) Metivier, Elisabeth Francoise.
      Domicile: Chanteloup-les-Vignes (Yvelines).
      Nom, qualité: (M.) Ossart, Jean (écuyer).
      Profession: sous-brigadier des gendarmes de la garde.
      Nom, qualité: (M.) Coluche de Conde, Francois.
      Profession: officier (ancien)
    - Rente de l'Hôtel de ville, reconstitution, aides et gabelles emission 1758., 24 novembre 1761; MC/ET/XXXIII/541
      Nom, qualité: (M.) Van Reil, Olivier.
      Nom, qualité: (M.) Cheris, Honore
    - Bail à rente, maison, terre, Ferte-sous-Jouarre (la) (Seine-et-Marne)., 24 novembre 1761; MC/ET/XXXIII/541
      Nom, qualité: (Mme ou Mlle) Darche, Marie Genevieve.
      Nom, qualité: (M.) Vintaut, Jacques Vincent.
      Nom, qualité: (M.) Darche, Jean Francois.
      Profession: tonnelier (maître), Ferte-sous-Jouarre (la) (Seine-et-Marne).
    - Rente de l'Hôtel de ville, reconstitution, aides et gabelles emission 1758., 24 novembre 1761; MC/ET/XXXIII/541
      Nom, qualité: (Mme ou Mlle) Gobert, Marie Genevieve.
      Nom, qualité: (M.) Cheris, Honore (bourgeois, Paris), Paris
    - Rente de l'Hôtel de ville, reconstitution, aides et gabelles emission 1758., 24 novembre 1761; MC/ET/XXXIII/541
    - Succession, mainlevée., 25 novembre 1761; MC/ET/XXXIII/541
      Nom, qualité: (M.) Defoy.
      Profession: chanoine, Paris
    - Bail, echoppe, Paris (Paris) quai de l'Horloge., 25 novembre 1761; MC/ET/XXXIII/541
      Nom, qualité: (M.) Danzelle, Jean Louis.
      Profession: perruquier, Paris.
    - Rente sur l'ordre du Saint-Esprit, constitution, postes emission 1761., 27 novembre 1761; MC/ET/XXXIII/541
      Nom, qualité: (Mme ou Mlle) Poullot, Didiere.
    - Testament., 28 novembre 1761; MC/ET/XXXIII/541
      Nom, qualité: (M.) Berthelemy, Nicolas.
    - Testament., 29 novembre 1761; MC/ET/XXXIII/541
    - Rente sur le roi, constitution, droit sur les cuirs emission 1760., 30 novembre 1761; MC/ET/XXXIII/541
      Nom, qualité: (M.) Titon, Jean Baptiste Maximilien.
    - Rente sur le roi, constitution, droit sur les cuirs emission 1760., 30 novembre 1761; MC/ET/XXXIII/541
    - Procuration rente publique, dépôt., 2 décembre 1761; MC/ET/XXXIII/541
    - Succession, renonciation., 2 décembre 1761; MC/ET/XXXIII/541
    - Succession, renonciation., 2 décembre 1761; MC/ET/XXXIII/541
    - Marché de fournitures, vin., 2 décembre 1761; MC/ET/XXXIII/541
      Nom, qualité: (M.) Pigache, Philbert Pierre Nicolas.
    - Fondation, lit, Paris (Paris) Hopital des Incurables, rue de Sevres., 2 décembre 1761; MC/ET/XXXIII/541
      Nom, qualité: (M.) Lequeux, Antoine.
      Relations: exécuteur testamentaire de l'intervenant 2.
      Nom, qualité: (M.) Garnot, Francois Michel.
      Profession: curé, Paris, paroisse Saint-Nicolas-du-Chardonnet
    - Rente de l'Hôtel de ville, reconstitution, subrogation, aides et gabelles emission 1758., 3 décembre 1761; MC/ET/XXXIII/541
      Nom, qualité: (M.) Quesnel, Nicolas Pierre (bourgeois, Paris), Paris.
    - Rente de l'Hôtel de ville, reconstitution, subrogation, aides et gabelles emission 1758., 3 décembre 1761; MC/ET/XXXIII/541
    - Rente sur les états de Bretagne, reconstitution, subrogation, emission 1760., 5 décembre 1761; MC/ET/XXXIII/541
      Nom, qualité: (Mme ou Mlle) Cofin, Marie Madeleine.
      Nom, qualité: (M.) Desclus, Jacques.
      Nom, qualité: (M.) Lesueur, Pierre Claude.
      Profession: peintre des batiments du roi, Paris.
    - Mariage., 5 décembre 1761; MC/ET/XXXIII/541
      Nom, qualité: (M.) Rivrin, Jean.
      Profession: loueur de carrosses de remise, Paris.
      Nom, qualité: (M.) Rivrin, Etienne.
      Profession: loueur de carrosses, Paris.
      Nom, qualité: (Mme ou Mlle) Leguay, Marie Marguerite.
      Nom, qualité: (M.) Leguay, Nicolas.
      Profession: vigneron, Montreuil-sous-Bois (Seine-Saint-Denis).
      Domicile: Montreuil-sous-Bois (Seine-Saint-Denis)
    - Succession, dépôt de pièces., 6 décembre 1761; MC/ET/XXXIII/541
      Nom, qualité: (M.) Leprevot, Raoul Tanneguy (marquis, Saint-Julien), Saint-Julien.
      Profession: lieutenant du roi au gouvernement de normandie.
      Domicile: Grandchamp-le-Chateau (Calvados)
    - Procuration rente publique, dépôt, acte (7)., 6 décembre 1761; MC/ET/XXXIII/541
      Nom: Fabrique de Saint-Remi.
      Nom, qualité: (personne morale) Barbier (enfants).
      Relations: enfants de l'intervenant 3.
      Nom, qualité: (M.) Barbier, Jean.
      Profession: charretier, Tournan-en-Brie (Seine-et-Marne).
      Domicile: Tournan-en-Brie (Seine-et-Marne).
      Profession: capitaine, Minorque (ile De) (espagne).
      Nom, qualité: (M.) Vezinier, Charles.
      Profession: prévôt (ancien), Asquins (Yonne).
      Domicile: Vezelay (Yonne).